【裁判字號】    98,易,685
【裁判日期】    980603
【裁判案由】    竊盜
【裁判全文】
臺灣臺北地方法院刑事判決               98年度易字第685號
公  訴  人  臺灣臺北地方法院檢察署檢察官
被      告  甲○○
選任辯護人  鄭勝助律師
上列被告因竊盜案件，經檢察官聲請簡易判決處刑（98年度偵字
第3509號），本院受理後（98年度簡字第931號），認不宜逕以
簡易判決處刑，改依通常程序審理，並判決如下：
    主  文
甲○○毀損門扇、毀越安全設備設備竊盜，處有期徒刑捌月。
    事  實
一、甲○○意圖為自己不法之所有，於民國95年7月3日晚間至翌
    日（4日）凌晨止間某時，趁夜間無人之際，以不詳方法破
    壞鐵門門鎖未能打開，繼而撬壞乙○○所經營位於臺北縣新
    店市○○路○段165號2樓「文山代書事務所」2樓、3樓樓梯
    間鐵窗之固定用圓栓後，踰越該鐵窗，攀爬進入屋內，竊取
    乙○○所有客戶電話聯絡簿1本。乙○○於4日8時40分許至
    事務所時，發覺遭竊，報警到場處理，警方在該鐵窗內採集
    到煙蒂1根，經送臺北市政府警察局鑑定結果，與甲○○之
    DNA型別相符，而查悉上情。
二、案經臺北市政府警察局新店分局報告臺灣臺北地方法院檢察
    署檢察官偵查聲請簡易判決處刑。
    理  由
一、訊據被告甲○○矢口否認有何竊盜之犯行，並辯稱: 我沒有
    在上開時間至上址竊盜，我的煙蒂留在現場是因為在95年4
    月21日「阿志」至同棟公寓3樓行竊時，我曾與「阿志」一
    同前往，並在2樓、3樓樓梯間等候「阿志」時抽煙所丟棄云
    云。辯護人為被告辯護稱: 本件被害人並無損失。且被告與
    現配偶結婚後，即未再行竊，其不可能犯本案云云。惟查:
  (一)被害人乙○○於上開時間，其所經營之「文山代書事務所」
    ，遭人以破壞門鎖，及撬壞2樓、3樓樓梯間鐵窗之固定用圓
    栓方式，由該鐵窗攀爬進入屋內竊走客戶電話聯絡簿1本等
    情，業據證人乙○○於本院審理時結證在卷（參本院98 年5
    月20日審判筆錄），並有現場照片11張（參本院卷第26- 30
    頁及31頁上幅照片）在卷可稽。又員警據報後，在「文山代
    書事務所」2樓、3樓樓梯間之鐵窗內採得之煙蒂1根，經送
    臺北市政府警察局鑑定結果，與被告之DNA型別相符，亦有
    臺北市政府警察局鑑驗書在卷可參（參偵卷第17-20頁）。
  (二)被告於本院審理時雖辯稱: 在95年4月21日曾與姓名年籍不
    詳綽號「阿志」之人至與本件被害人乙○○同棟公寓，其在
    2樓等候「阿志」，所以將煙蒂留在2樓、3樓樓梯間的窗戶
    上云云。但查: 證人乙○○於本院審理結證稱:2 樓至3樓樓
    梯間之鐵窗與事務所的後陽台連接，該鐵窗裝有玻璃窗，站
    在樓梯間必須打開玻璃窗才有可能丟煙蒂進去。該窗戶平常
    會關閉等語。該窗戶既然於平日均已關閉，果被告上開所供
    為真，其當時係在該處等候「阿志」，按之常理，其於抽完
    煙後理應會隨手丟棄煙蒂，豈有刻意打開非其行竊目標所屬
    之玻璃窗，而往內丟棄煙蒂之可能。況依前開臺北市政府警
    察局鑑驗書所載，在捷鈦公司遭竊案（95年4月21日）、黃
    新潔竊盜案、劉美津青石攝影公司失竊案（95年6月6日）中
    ，均在案發現場採集到煙蒂，另在楊愷莉住宅失竊案（95
    年3月18日），則採集到益菌多空瓶1個，其上均檢出與被告
    型別相符之DNA（參同上頁），除黃新潔竊盜案外，其餘各
    案，檢察官均以各該案件與被告另於95年6月3日所犯之竊盜
    罪有連續犯之裁判上一罪之關係，為本院95年度易字第2656
    號判決效力所及，而為不起訴處分，此亦有本院95年度易字
    第2656號判決、臺灣臺北地方法院檢察署檢察官97年度偵字
    第19505號、98年度偵字第3509號、4959號不起訴處分在卷
    可考（參偵卷第26頁、第31頁及本院卷）。足認被告確有在
    竊盜現場抽煙並丟棄煙蒂之慣行。又依臺北市政府警察局新
    店分局98年3月28日北縣警店刑字第0980015420號函暨所附
    之證物清單及現場採證照片顯示，捷鈦公司失竊案中，警方
    係在3樓、4樓樓梯間氣窗內採集到留有與被告DNA型別相符
    之煙蒂（參本院卷第16-18頁、21頁）。顯見被告在95年4
    月21日應曾上3樓捷鈦公司處，而非在被害人乙○○所在之2
    樓事務所樓梯間等候「阿志」。由此益認本案在現場所採集
    之煙蒂應與捷鈦公司失竊案件無關。是綜合證人乙○○之上
    開證詞、新店分局所提供之採證資料、DNA鑑驗書及本案所
    採集煙蒂之位置等各項事證，堪認本件確係被告所為無疑，
    被告上開所辯各節，為卸責之詞，不足採信。
  (三)有關本案被告竊得財物部分:
    證人乙○○於95年7月6日第一次製作警詢筆錄時指稱: 「損
    失約新臺幣數百元，還有些許客戶土地權狀、建物權物，但
    我暫時無法得知有無權狀失竊，還有客戶印鑑章，因小偷把
    我印鑑倒得整個地上都是，所以我也不知道有無失竊。」等
    語（參偵卷第11頁）。其嗣於本院審理時結證稱: 「我就是
    損失幾百元零錢，當初我到派出所有問一樣的問題，因為當
    時太亂了，還沒有清點所以無法明確陳述。」、「到目前為
    止我並沒有發現有文件不見。」、「金額的部分就是幾百元
    的零錢，還有一些印花、我記載客人的電話號碼簿。」等語
    。經查:
  (1)證人乙○○係在本件失竊處所經營代書事務所，該辦公室內
    存放有客戶之重要文件及印鑑章，而依新店分局所提供之現
    場照片顯示，現場之抽屜、櫃子均遭打開，地面、桌面上文
    件、印章、身分證及各項物品散落各處，證人乙○○在此種
    情況下，無法在第一次製作警詢筆錄時立即明確確認其究竟
    失竊何物，亦屬事理之常。惟證人乙○○在清點後，已明確
    指出其於當日失竊客戶電話簿1本，而客戶能話簿具特定性
    ，對證人乙○○又屬極為重要之物，是證人乙○○證述其於
    當日失竊該本電話簿之證詞，應堪採信。
  (2)現金及印花部分: 現金與印花均屬種類之物，而非特定物，
    證人乙○○迄今始終無法確認失竊之數量。而質之證人乙○
    ○亦表示並未將零錢放置特定袋內，亦未於失竊前清點。是
    其於7月3日離開事務所時，抽屜內究竟是否仍有零錢、印花
    及事務所內究竟有多少零錢及印花，以及失竊多少數量，其
    均無法確認。基於罪疑有利被告之原則，自難認其除失竊上
    開電話簿外，另亦遭竊取現金及印花。
  (四)至於辯護人為被告另辯護稱: 被告與現配偶結婚後，即未再
    行竊，是其不可能犯本案云云。惟依辯護人庭提之被告戶籍
    資料顯示，被告係於95年5月11日與其配偶結婚，被告在此
    之後另於95年6月3日、95年6月6日犯竊盜罪，其中95年6月3
    日之部分，並經本院以95年度易字第2656號判處有期徒刑1
    年減為有期徒刑6月確定，此亦有前開判決書在卷可稽（參
    偵卷第26頁）。另96年6月6日復經檢察官以同一案件業經判
    決確定為由而為不起訴處分確定，已如前述，此二次竊盜犯
    行，均係在被告結婚後所為，亦與辯護人上開所述顯不相符
    。是尚難以被告結婚之時間，作為被告有利認定之依據。
  (五)綜合上述，本件被告竊盜之犯行，事證明確，洵堪認定。
二、按鐵窗係屬安全設備。本案被告毀壞鐵門之門鎖無入打開，
    繼而撬壞鐵窗之固定用圓栓，攀爬鐵窗入屋行竊，核其所為
    係犯刑法第321條第1項第2款毀損門扇、毀越安全設備竊盜
    罪。公訴意旨原認被告所為係犯同法第320條第1項之普通竊
    盜罪，惟蒞庭檢察官已於98年4月30日以補充理由書敘明被
    告係以破壞鐵門、鐵窗之方式侵入文山代書事務所，認其所
    犯為刑法第321條第1項第2款之罪，並更正起訴法條，附此
    敘明。至於蒞庭檢察官另認被告所為上開竊盜犯行亦構成同
    條項第1款夜間侵入有人居住建築物之加重條件。惟查，本
    件被告行竊之場所為證人乙○○經營之代書事務所內，該代
    書事務所夜間無人居住其內，該棟公寓亦未聘僱夜間管理員
    ，業據證人乙○○於本院審理時作證在卷。自非屬夜間有人
    居住之建築物。是公訴意旨認被告上開所為亦構成夜間侵入
    有人居住建築物之加重條件，尚有誤會。爰審酌被告於為本
    案之前已有其他竊盜犯行，此有臺灣高等法院被告前案紀錄
    表及前開判決書、不起訴處分書在卷可稽，其素行不佳，復
    又為個人私利，而以行竊滿足所須，其於本案中所竊得之財
    物不多，但犯後飾詞圖卸，態度不佳等一切情狀，量處如主
    文所示之刑。
據上論斷，應依刑事訴訟法第452條、第299條第1項前段，刑法
第321條第1項第2款，判決如主文。
本案經檢察官楊智綸到庭執行職務
中    華    民    國    98    年    6     月    3     日
                  刑事第四庭    法  官  李桂英
上正本證明與原本無異。
如不服本判決應於收受送達後10日內向本院提出上訴書狀，並應
敘述具體理由；其未敘述上訴理由者，應於上訴期間屆滿後20日
內向本院補提理由書（均須按他造當事人之人數附繕本）「切勿
逕送上級法院」。告訴人或被害人如對於本判決不服者，應具備
理由請求檢察官上訴，其上訴期間之計算係以檢察官收受判決正
本之日期為準。
                                書記官  嚴君珮
中    華    民    國    98    年    6     月    3     日
附錄本案論罪科刑法條全文:
中華民國刑法第321條
（加重竊盜罪）
犯竊盜罪而有左列情形之一者，處6月以上、5年以下有期徒刑：
一、於夜間侵入住宅或有人居住之建築物、船艦或隱匿其內而犯
    之者。
二、毀越門扇、牆垣或其他安全設備而犯之者。
三、攜帶兇器而犯之者。
四、結夥三人以上而犯之者。
五、乘火災、水災或其他災害之際而犯之者。
六、在車站或埠頭而犯之者。
前項之未遂犯罰之。


司法院資訊處製作；財團法人民間司法改革基金會備份。
